# 请教陈版及各位小伙伴，控股子公司小股东未按实际缴交资本金对应的合并报表问题

提问人：doris8991 时间：2020-05-22 14:31:00
2018 年度，A公司和非关联B公司认缴出资成立C公司、D公司：
1 ）C公司注册资本 1000 万，公司章程约定按实缴比例分红，A和B约定的认缴比例分别为72%和28%，截止2018/12/31，A公司实缴 720 万，B公司实缴额为 0 ，因此C公司实收资本为 720 万，那么在2018/12/31时点，A公司合并报表是否不应该体现C公司的少数股东权益？假设B公司在 2019 年缴足资本金，应在缴足时点将C公司净资产的28%调整至少数股东权益，并冲减资本公积（不足冲减的，冲减留存收益）？
2 ）D公司注册资本 500 万，公司章程约定按出资比例分红，A和B约定认缴比例分别为72%和28%，截止2018/12/31，A、B公司均为实际出资，那么A公司合并报表中是否应体现少数股东权益？

回答人：chenyiwei
可参考：https://bbs.esnai.com/forum.php?mod=viewthread&tid=5416498